臺灣高雄地方法院民事裁定
110年度消債職聲免字第125號
聲　請　人　林婉麗0000000000000
　　　　　　　　　　000000000000000000000000000000000000
0000000000000000000000000000000000000000000000000000000
0000000000000000000000000000000000000000000000000000000
00000000000000000000000000000000000000000000000000
代　理　人　何明諺律師
相對人即債　國泰世華商業銀行股份有限公司
權人　　　　　　　　000000000000000000000000000000000000
法定代理人　郭明鑑　00000000
代　理　人　黃怡玲　000000000000000000000000000000000000
相對人即債　中國信託商業銀行股份有限公司
權人　　　　　　　　000000000000000000000000000000000000
0000000000000000000000000000000000000000000000000000000
法定代理人　利明献　00000000
　　　　　　　　　　000000000000000000000000
　　　　　　　　　　00000000000000000000000000000000000
相對人即債　台新國際商業銀行股份有限公司
權人　　　　　　　　00000000000000000000000000000000000
0000000000000000000000000000000000000000000000000000000
法定代理人　尚瑞強　00000000
　　　　　　　　　　000000000000000000000000
　　　　　　　　　　000000000000000000000000000000000000
相對人即債　花旗(台灣)商業銀行股份有限公司
權人　　　　　　　　000000000000000000000000000000000000
0000000000000000000000000000000000000000000000000000000
法定代理人　莫兆鴻　00000000
代　理　人　陳正欽　00000000000000000000000000000000000
　　　　　　　　　　000000000000000000000000
　　　　　　　　　　00000000
相對人即債　遠東國際商業銀行股份有限公司
權人　　　　　　　　00000000000000000000000000000000000
00000000000000000000000000000000000000000000000000000000
法定代理人　周添財　00000000
　　　　　　　　　　000000000000000000000000
　　　　　　　　　　00000000000000000000000000000000
相對人即債　臺灣新光商業銀行股份有限公司
權人　　　　　　　　00000000000000000000000000000000000
法定代理人　李增昌　00000000
　　　　　　　　　　000000000000000000000000
　　　　　　　　　　00000000000000000000000000000000000
相對人即債　兆豐國際商業銀行股份有限公司
權人　　　　　　　　00000000000000000000000000000000000
法定代理人　張兆順　00000000
代　理　人　林勵之　00000000000000000000000000000000000
相對人即債　永豐商業銀行股份有限公司
權人　　　　　　　　000000000000000000000000000000000000
法定代理人　陳嘉賢　00000000
代　理　人　呂亮毅　00000000000000000000000000000000000
相對人即債　元大商業銀行股份有限公司
權人　　　　　　　　000000000000000000000000000000000000
00000000000000000000000000000000000000000000000000000000
法定代理人　翁 健　　0000000
代　理　人　黃勝豐　00000000000000000000000000000000000
相對人即債　台北富邦商業銀行股份有限公司
權人　　　　　　　　000000000000000000000000000000000000
法定代理人　程耀輝　00000000
　　　　　　　　　　000000000000000000000000
　　　　　　　　　　00000000000000000000000000000000000
相對人即債　合作金庫商業銀行股份有限公司
權人　　　　　　　　00000000000000000000000000000000000
法定代理人　雷仲達　00000000
相對人即債　滙誠第二資產管理股份有限公司
權人　　　　　　　　000000000000000000000000000000000000
法定代理人　莊仲沼　00000000
　　　　　　　　　　000000000000000000000000
　　　　　　　　　　000000000000000000000000000000000000
相對人即債　良京實業股份有限公司
權人　　　　　　　　000000000000000000000000000000000000
法定代理人　平川秀一郎
　　　　　　　　　　00000000
　　　　　　　　　　000000000000000000000000
　　　　　　　　　　00000000
相對人即債　滙誠第一資產管理股份有限公司
權人　　　　　　　　000000000000000000000000000000000000
法定代理人　莊仲沼　00000000
　　　　　　　　　　000000000000000000000000
　　　　　　　　　　00000000
相對人即債　新加坡商艾星國際有限公司台灣分公司
權人　　　　　　　　00000000000000000000000000000000000
法定代理人　曾慧雯　00000000
　　　　　　　　　　000000000000000000000000
　　　　　　　　　　000000000000000000000000000000000000
上列聲請人即債務人因消費者債務清理事件聲請免責，本院裁定
如下：
    主  文
聲請人即債務人林婉麗(原名：林婉䴡)應予免責。
    理  由
一、本案基礎事實
　　查聲請人即債務人曾經前置調解不成立，而於民國109年5月
    5日聲請清算，經本院於以109年度消債清字第138號裁定自1
    09年11月24日下午4時開始清算程序，嗣因財產不敷清償相
    關債務及費用，本院乃於110年4月21日以109年度司執消債
    清字第206號裁定終結清算程序確定，而普通債權人未同意
    免責等情，業經本院調閱前開卷證核閱無訛，故此部分事實
    應堪認定。
二、本件經本院裁定終結清算程序確定，依消費者債務清理條例
    第132條、第133條、第134條之規定，本院應就聲請人是否
    應予免責（即無前開條例第133條、第134條規定之要件）進
    行審理，茲說明如下：
　㈠消債條例第133條前段
　1.本院裁定開始清算程序後，聲請人之財產及所得
　　⑴聲請人的財產
　　　查聲請人名下無財產，亦未領取社會補助、津貼等情，有
      稅務電子閘門財產所得調件明細表、低收入戶/中低收入
      戶/中低老年人生活津貼管理/身障者生活補助/單親家庭
      子女生活教育補助表、勞動部勞工保險局函、高雄市政府
      都市發展局函、勞動部勞動力發展署高屏澎東分署函、新
      北市政府社會局函在卷可資認定（見院卷第9-12頁、第37
      -38頁、第43頁、第36頁）。
　　⑵聲請人之所得
　　　查聲請人到庭陳述：我沒有工作，因為我不敢跟人講話，
      我會害怕會緊張，我的錢都是千惠給我的，我不知道確切
      的金額等語（見院卷第74-75頁）；又聲請人每月生活費
      由其友人魏千惠資助，資助金額新臺幣（下同）8000元等
      情，有魏千惠出具切結書在卷可佐（見院卷第70頁）；則
      依目前調查所得客觀證據，僅能認定自109年11月24日開
      始清算程序起至110年10月6日本院調查期日止，以月為單
      位計算，聲請人所得總額為96000元（見院卷第76頁計算
      表）。
　2.本院裁定開始清算程序後，聲請人之支出
　　⑴依衛福部社會司公告109、110年度高雄市最低生活費為130
      99元、13341元，依消債條例第64條之2第1項、第2項之規
      定，聲請人、受扶養者之最低生活費用應以前開高雄市每
      月最低生活費用金額1.2倍計算即15719元、16009元做為
      計算基準數額。
　　⑵聲請人主張：我與朋友魏千惠同住，由魏千惠負擔房租，
      每月支出金額8000元等語，是以依聲請人主張之最低生活
      費金額顯低於前開公告之最低生活費金額，其主張自可採
      認。因此自109年11月24日開始清算程序起至110年10月6
      日本院調查期日止，以月為單位計算，聲請人支出最低生
      活費總額為96000元（見院卷第76頁計算表）。
　3.本院裁定開始清算程序後，聲請人之所得餘額
　　依據上開證據，聲請人前開所得總額扣除個人最低生活費總
    額後，已無餘額（見院卷第76頁計算表）。
　㈡消債條例第133條後段
　　聲請人於聲請清算前2年期間，可處分所得總額每月8000元
    ，扣除個人必要生活費8000元後，已無餘額等情為聲請人所
    不爭執（見院卷第74頁），亦為本院109年度消債清字第138
    號裁定認定在案；又普通債權人於清算程序中均未受償乙節
    ，亦有109年度司執消債清字第206號裁定、債權表在卷可參
    （見院卷第2頁、司執消債清字卷第115-117頁）。是以本件
    聲請人於聲請清算前2年期間、本院裁定開始清算程序後，
    其所得總額扣除個人最低生活費總額後均無餘額，不成立消
    債條例第133條所規定不免責事由。
  ㈢消債條例第134條部分
　1.查聲請人曾於104年度出國1次之紀錄，此有入出境查詢表在
    卷可參（見院卷第6頁），惟該次出國係在聲請清算前2年之
    前，且衡情該次出國所負債務總額，尚難認逾聲請清算時無
    擔保及無優先權債務（金額5804091元；見司執消債清卷第1
    15-117頁)之半數，而生開始本件清算之原因。
　2.本院復查無聲請人有消債條例第134條所列其他各款應不免
    責事由，且債權人亦未提出聲請人有何符合消債條例第134
    條各款所規定之事證供本院參酌，故應認聲請人並無消債條
    例第134條所定不免責事由之存在。
三、本件債權人所提其他意見，尚不影響判斷結果或其意見未臻
    明確，爰不逐一論列，併予敘明。
四、據上論結，聲請人既經本院裁定終止清算程序確定，復無消
    債條例第133條、第134條所定應不免責事由存在，揆諸首揭
    說明，自應以裁定免除聲請人之債務，基此，本件聲請人聲
    請免責，自應予准許，爰裁定如主文。　　
中　　華　　民　　國　 110　　年　　11　　月　　4 　　日
              　　民事庭　　法　官　賴寶合
上為正本係照原本作成
如不服本裁定，應於裁定送達後10日內，以書狀向本院提出抗告
，並繳納抗告費新臺幣1千元
中　　華　　民　　國　 110　　年　　11　　月　　4 　　日
  　                        書記官　胡美儀